# 合并时产生的可抵扣暂时性差异，合并后 1 年之内预计可抵扣，全额冲减商誉吗？

提问人：baibing_132 时间：2021-08-10 08:05:07
非同一控制下企业控股合并中，企业预计能够产生足够的应纳税所得额用来抵扣原合并时产生的 300 万元可抵扣暂时性差异的影响的情况发生于购买日之后的 1 年之内，则企业应对合并时进行的会计处理进行追溯调整：
借：递延所得税资产 75
贷：商誉　　　　　　　 75
这里是 75 万元全冲减商誉吗？不按照持股比例冲减商誉吗？
例如，非同一控制下企业控股合并中，持股80%，购买日为 10 月 1 日，一项固定资产暂估 3000 万元入账，该项企业合并中确认商誉 1200 万元。当年 12 月 31 日，确认该项固定资产的价值为 3300 万元。追溯调整：商誉调减金额=1200-300*80%谢谢您的回复哦。{:1_314:}{:1_314:}

回答人：chenyiwei
假设 1 年内调整商誉的做法是合理的，则补充确认递延所得税资产金额的80%调整商誉，另20%调整少数股东权益。你的理解基本合理。